臺灣桃園地方法院刑事判決
110年度簡上字第515號
上  訴  人  
即  被  告  鐘尹昌


上列上訴人因竊盜案件，不服本院於民國110年9月22日所為110
年度壢簡字第1150號第一審刑事簡易判決（聲請簡易判決處刑書
案號：110年度偵字第17621號），提起上訴，本院管轄之第二審
合議庭判決如下：
    主  文
原判決撤銷。
鐘尹昌犯竊盜罪，處拘役拾日，如易科罰金，以新臺幣壹仟元折
算壹日。
    事  實
鐘尹昌因不滿蔡順傑雇請之員工對其態度不佳，竟意圖為自己不
法之所有，基於竊盜之犯意，於民國110年3月4日11時許，在桃
園市中壢區中山東路2段323巷之大時代工地員工休息室內，徒手
竊取蔡順傑放置在該處之包包內、價值新臺幣（下同）5,000元
的AirPods藍芽耳機1組得逞後攜之離去。
    理  由
一、上揭犯罪事實，業據被告鐘尹昌於警詢及本院審理中坦承不
    諱，核與告訴人蔡順傑於警詢證述情節相符，復有現場照片
    及桃園市政府警察局中壢分局普仁派出所受（處）理案件證
    明單在卷可參（見偵字卷第5至6頁、13至17頁、110年度簡
    上字第515號卷第35頁、第54頁），足認被告之自白與事實
    相符，堪以採信，被告犯行洵堪認定。
二、論罪科刑及撤銷改判理由部分：
㈠、核被告所為，係犯刑法第320條第1項竊盜罪。
㈡、原審以被告上開犯行事證明確，予以論罪科刑，固非無見，
    惟查，被告提起上訴後，於本院審理中已與告訴人達成和解
    ，並當庭給付8,000元予告訴人，賠償告訴人所受損害等情
    ，有調解筆錄1份附卷可佐（見110年度簡上字第515號卷第3
    9頁），為原審未及審酌之處，則被告上訴稱原審量刑過重
    ，請求從輕量刑，為有理由，應由本院撤銷改判。
㈢、爰以行為人之責任為基礎，審酌被告僅因在工作上與告訴人
    有所爭執，即基於報復之心態，任意竊取告訴人之物品，漠
    視他人財產權之情，應予非難，惟考量被告犯後對其犯行坦
    承不諱，態度良好，業與告訴人和解並賠償告訴人之損失，
    兼衡被告於警詢自陳國中畢業之教育程度，家庭經濟狀況貧
    寒，及其所竊取物品之價值等一切情狀，量處如主文所示之
    刑，並諭知易科罰金之折算標準。
三、沒收部分亦應撤銷改判：
㈠、按對於本案之判決提起上訴者，其效力及於相關之沒收判決
    ；對於沒收之判決提起上訴者，其效力不及於本案判決，刑
    事訴訟法第455條之27第1項定有明文。本案上訴人雖係就原
    判決有關罪刑部分提起上訴，其效力自應及於沒收部分，合
    先敘明。
㈡、又按犯罪所得，屬於犯罪行為人者，沒收之；犯罪所得已實
    際合法發還被害人者，不予宣告沒收或追徵；宣告前2條之
    沒收或追徵，有過苛之虞、欠缺刑法上之重要性、犯罪所得
    價值低微，或為維持受宣告人生活條件之必要者，得不宣告
    或酌減之，刑法第38條之1第1項前段、第5項、第38條之2第
    2項分別定有明文。查被告於本案中竊取之犯罪所得為藍芽
    耳機1組，並未扣案，然其與告訴人以8,000元達成和解，並
    已給付完畢，已如前述，是被告所賠付告訴人之金額已超過
    其犯罪所得，已達沒收制度剝奪被告犯罪所得之立法目的，
    如仍諭知沒收其犯罪所得，容有過苛之虞，是依刑法第38條
    之2第2項規定，就被告上開犯罪所得，不予諭知沒收及追徵
    。原判決未及審酌上情，而諭知被告本案犯罪所得應予沒收
    及追徵其價額，尚有未洽，亦應由本院一併撤銷改判。 
據上論斷，應依刑事訴訟法第455條之1第1項、第3項、第369條
第1項前段、第364條、第299條第1項前段，判決如主文。
本案經檢察官王柏淨聲請簡易判決處刑，檢察官劉倍到庭執行職
務。
中　　華　　民　　國　　111 　年　　3 　　月　　25　　日
              刑事第八庭  審判長法  官  許雅婷

                                法  官  徐雍甯

                                法　官　郭書綺
以上正本證明與原本無異。
不得上訴。
　　　　　　　　　　　　　　　  書記官　蔡忠晏
中　　華　　民　　國　　111 　年　　3 　　月　　28　　日